臺灣臺中地方法院刑事判決　　　　　　　　　　　　九十三年度訴字第二九二七號
　　公　訴　人　臺灣臺中地方法院檢察署檢察官
　　被　　　告　甲○○
右列被告因毒品危害防制條例案件，經檢察官提起公訴（九十三年度毒偵字第三七五
五號、第四○七○號、第四三一三號），被告於準備程序中就被訴事實為有罪之陳述
，受命法官於聽取當事人之意見後，由本院合議庭裁定改以簡式審判程序判決如左：
    主  文
甲○○連續施用第一級毒品，累犯，處有期徒刑玖月。
    犯罪事實
一、甲○○於民國八十九年間，曾因施用第一級毒品及第二級毒品罪，經本院分別判
    處有期徒刑八月、四月，定應執行刑為有期徒刑十月確定，於九十年間再因強盜
    罪，經本院判處有期徒刑一年九月確定，以上刑罰接續執行至九十二年四月二十
    三日假釋出獄，並於九十三年五月十日假釋期滿未被撤銷而視為執行完畢，另其
    施用毒品部分，並經本院裁定令入戒治處所施以強制戒治，八十九年四月二十五
    日入臺灣臺中戒治所執行至八十九年十月三日停止戒治而釋放並付保護管束，迄
    九十年三月三日保護管束期滿未經撤銷，視為強制戒治期滿。猶不知悔改，又基
    於施用第一級毒品海洛因之概括犯意，自九十三年六月底某日起至九十三年十月
    二十二日凌晨某時止，連續在其臺中市○區○○街四八號三樓之一居處，以將海
    洛因摻入香煙內抽吸之方式，施用海洛因，約三天施用一次。嗣於九十三年七
    月二十九日凌晨四時許，為警通知至臺中市警察局第一分局採尿送驗結果呈嗎啡
    陽性反應而查獲，九十三年八月二十八日二十三時三十分許，在其前揭居處樓
    下，因涉嫌竊取機車，為警查獲後，翌日採其尿液送鑑定結果，呈嗎啡陽性反應
    ，九十三年十月二十三日十三時四十五分許，在臺中市○區○○○街與三民路
    口，因涉嫌搶奪，為警查獲後，翌日採其尿液送鑑定結果，呈嗎啡陽性反應。
二、案經臺中市警察局第一分局及第二分局報請臺灣臺中地方法院檢察署檢察官偵查
    起訴。
    理  由
一、右揭事實業據被告甲○○坦承不諱，且警察於九十三年七月二十九日、八月二十
    九日、十月二十四日採其尿液送鑑驗結果，均呈嗎啡陽性反應，此有中山醫學大
    學附設醫院藥物濫用檢測中心及詮昕科技股份有限公司所出具之尿液檢驗報告書
    共三紙附卷可稽（參第四○七○號偵卷第十六頁、第三七五五號偵卷第二七頁、
    本院卷第二十頁）。又被告於八十九年間，曾因施用第一級毒品及第二級毒品案
    件，經本院裁定令入戒治處所施以強制戒治，八十九年四月二十五日入臺灣臺中
    戒治所執行至八十九年十月三日停止戒治而釋放並付保護管束，迄九十年三月三
    日保護管束期滿未經撤銷，視為強制戒治期滿乙情，有臺灣高等法院被告全國前
    案紀錄表及法務部在監在押資料表存卷足參。被告於強制戒治執行完畢釋放後，
    五年內再犯毒品危害防制條例第十條之罪，事證已臻明確，犯行應堪認定。
二、核被告所為，係犯毒品危害防制條例第十條第一項之施用第一級毒品罪。其因施
    用海洛因而持有第一級毒品之行為，為施用第一級毒品之行為所吸收，不另論罪
    。又被告多次施用第一級毒品之犯行，時間緊接，方法相同，觸犯構成要件相
    同之罪名，顯係基於概括犯意為之，應依連續犯規定論以一罪，並加重其刑，
    被告於八十九年間，曾因施用第一級毒品及第二級毒品罪，經本院分別判處有期
    徒刑八月、四月，定應執行刑為有期徒刑十月確定，於九十年間再因強盜罪，經
    本院判處有期徒刑一年九月確定，以上刑罰接續執行至九十二年四月二十三日假
    釋出獄，並於九十三年五月十日假釋期滿未被撤銷而視為執行完畢，此有臺灣高
    等法院被告全國前案紀錄表在卷可證，其受有期徒刑之執行完畢後，五年以內再
    犯本件有期徒刑以上之罪，為累犯，依刑法第四十七條規定，應遞加重其刑，
    起訴書雖載被告係自九十三年一月間起開始施用海洛因，惟被告辯稱：「在檢察
    官那邊因為緊張所以說措，我實際上是從九十三年六月間開始施用，因為我到九
    十三年五月十日才假釋期滿，假釋期滿前還要向觀護人報到，且該段時間我也沒
    有接觸到毒品」等語（參本院卷第二三頁筆錄），蒞庭公訴人亦當庭更正起訴事
    實為被告自九十三年六月底開始施用海洛因，附此敘明。爰審酌被告犯後坦認所
    為態度良好，所為並未積極侵害他人權益，然一再施用毒品悔意不堅等一切情狀
    ，量處如主文所示之刑。
據上論斷，應依刑事訴訟法第二百七十三條之一第一項、第二百九十九條第一項前段
，毒品危害防制條例第十條第一項、第二十三條第二項，刑法第十一條前段、第五十
六條、第四十七條，判決如主文。
中      華      民      國    九十三    年    十二    月    二十一    日
                                        法  官  李  秋  娟
右正本證明與原本無異。
如不服本判決，應於判決送達後十日內向本院提出上訴狀，上訴於臺灣高等法院臺中
分院( 須附繕本 )。
                                        書記官
中    華    民    國      九十三      年     十二      月    二十二    日
附錄論罪科刑法條
毒品危害防制條例第十條：
施用第一級毒品者，處六個月以上五年以下有期徒刑。
施用第二級毒品者，處三年以下有期徒刑。
